最高法院民事裁定                              八十六年度台上字第二七六七號
    上   訴   人  雍興建設股份有限公司
    兼法定代理人  甲 ○ ○
    被 上  訴 人  丙○○○
                  乙 ○ ○
右當事人間請求損害賠償事件，上訴人對於中華民國八十五年七月十五日台灣高等法
院台中分院第二審更審判決（八十五年度上更(二)字第一三號），提起上訴，本院裁定
如左：
    主  文
上訴駁回。
第三審訴訟費用由上訴人連帶負擔。
    理  由
按對於第二審判決上訴，非以其違背法令為理由，不得為之，民事訴訟法第四百六十
七條定有明文。依同法第四百六十八條規定，判決不適用法規或適用不當者，為違背
法令。而判決有同法第四百六十九條所列各款情形之一者，為當然違背法令。是當事
人提起上訴，如依民事訴訟法第四百六十八條規定，以第二審判決有不適用法規或適
用法規不當為理由時，其上訴狀或理由書應有具體之指摘，並揭示該法規之條項或其
內容。若係成文法以外之法則，應揭示該法則之旨趣。倘為司法院解釋或本院之判例
，則應揭示該判解之字號或其內容。如依民事訴訟法第四百六十九條所列各款情形為
理由時，其上訴狀或理由書，應揭示合於該條款之事實。上訴狀或理由書如未依此項
方法表明，或其所表明者，顯與上開法條規定之情形不相合時，即難認為已對第二審
判決之違背法令有具體之指摘，其上訴自難認為合法。本件上訴人對第二審判決提起
上訴，雖以該判決違背法令為由。惟核其上訴理由狀所載內容，係就原審取捨證據、
認定事實之職權行使，指摘其為不當，並就原審已論斷者，泛言未論斷，而未具體表
明合於不適用法規、適用法規不當或民事訴訟法第四百六十九條所列各款之情形，難
認對該判決之如何違背法令已有具體之指摘。依首揭說明，應認其上訴為不合法。查
原審係依兩造所訂買賣契約第十一條第二項：「乙方（指上訴人雍興建設股份有限公
司）如違反本契約所定一切規定，除要加倍賠償甲方（指被上訴人）已付款項之損害
賠償外，並要給付加倍賠償甲方已付款項自違約之日起至清償之日止，每逾乙日每一
萬元加罰二十元之懲罰性違約金」之約定，及民法第二百五十二條酌減違約金之規定
，命上訴人再連帶給付被上訴人以一百十二萬一千七百六十元計算自七十二年五月二
十五日起至清償日止，按每日每萬元加罰五元之違約金，並駁回上訴人對第一審命其
連帶給付以一百十五萬七千六百四十元按上述標準計算之違約金部分之上訴。經核並
無區分系爭契約所定「違反本契約所定一切規定」究屬給付遲延、給付不能抑給付不
完全之約定之必要。上訴論旨主張原判決未審認上述約定究屬何種債務不履行之約定
，不無違誤云云，核屬誤會，附此明。
據上論結，本件上訴為不合法。依民事訴訟法第四百八十一條、第四百四十四條第一
項、第九十五條、第八十五條第二項，裁定如主文。
中      華      民      國    八十六    年      九      月      四      日
                              最高法院民事第六庭
                                  審判長法官  蕭  亨  國
                                        法官  吳  正  一
                                        法官  鄭  三  源
                                        法官  楊  隆  順
                                        法官  陳  淑  敏
      右正本證明與原本無異
                                              書  記  官
中      華      民      國    八十六    年      九      月     十七     日
